Config:
  hfst:
    Gen: ../../generator-gt-norm.hfstol
    Morph: ../../analyser-gt-norm.hfstol
  xerox:
    Gen: ../../generator-gt-norm.xfst
    Morph: ../../analyser-gt-norm.xfst
    App: lookup

Tests:

  Noun - haalu: # ok 
    haalu+N+Sg+Nom:  haalu
    haalu+N+Sg+Gen:  haalu
    haalu+N+Sg+Acc:  haalu
    haalu+N+Sg+Ill:  haalun
    haalu+N+Sg+Loc:  haalust
    haalu+N+Sg+Com:  haaluin
    haalu+N+Sg+Abe:  haluttáá
    haalu+N+Ess:  haalun
    haalu+N+Par:  haalud
    haalu+N+Pl+Nom:  haaluh
    haalu+N+Pl+Gen: [haalui, halui]
    haalu+N+Pl+Acc:  haaluid
    haalu+N+Pl+Ill:  haaluid
    haalu+N+Pl+Loc:  haaluin
    haalu+N+Pl+Com:  [haluiguin, haluigijn]
    haalu+N+Pl+Abe:  haluittáá

  Noun - kiilu: # ok 
    kiilu+N+Sg+Nom:  kiilu
    kiilu+N+Sg+Gen:  kiilu
    kiilu+N+Sg+Acc:  kiilu
    kiilu+N+Sg+Ill:  kiilun
    kiilu+N+Sg+Loc:  kiilust
    kiilu+N+Sg+Com:  kiiluin
    kiilu+N+Sg+Abe:  kiluttáá
    kiilu+N+Ess:  kiilun
    kiilu+N+Par:  kiilud
    kiilu+N+Pl+Nom:  kiiluh
    kiilu+N+Pl+Gen:  [kiilui, kilui]
    kiilu+N+Pl+Acc:  kiiluid
    kiilu+N+Pl+Ill:  kiiluid
    kiilu+N+Pl+Loc:  kiiluin
    kiilu+N+Pl+Com:  [kiluiguin, kiluigijn]
    kiilu+N+Pl+Abe:  kiluittáá

  Noun - piiru: # ok 
    piiru+N+Sg+Nom:  piiru
    piiru+N+Sg+Gen:  piiru
    piiru+N+Sg+Acc:  piiru
    piiru+N+Sg+Ill:  piirun
    piiru+N+Sg+Loc:  piirust
    piiru+N+Sg+Com:  piiruin
    piiru+N+Sg+Abe:  piruttáá
    piiru+N+Ess:  piirun
    piiru+N+Par:  piirud
    piiru+N+Pl+Nom:  piiruh
    piiru+N+Pl+Gen: [piirui, pirui]
    piiru+N+Pl+Acc:  piiruid
    piiru+N+Pl+Ill:  piiruid
    piiru+N+Pl+Loc:  piiruin
    piiru+N+Pl+Com:  [piruiguin, piruigijn]
    piiru+N+Pl+Abe:  piruittáá

  Noun - niisu: # ok 
    niisu+N+Sg+Nom:  niisu
    niisu+N+Sg+Gen:  niisu
    niisu+N+Sg+Acc:  niisu
    niisu+N+Sg+Ill:  niisun
    niisu+N+Sg+Loc:  niisust
    niisu+N+Sg+Com:  niisuin
    niisu+N+Sg+Abe:  nisuttáá
    niisu+N+Ess:  niisun
    niisu+N+Par:  niisud
    niisu+N+Pl+Nom:  niisuh
    niisu+N+Pl+Gen: [niisui, nisui]
    niisu+N+Pl+Acc:  niisuid
    niisu+N+Pl+Ill:  niisuid
    niisu+N+Pl+Loc:  niisuin
    niisu+N+Pl+Com:  [nisuiguin, nisuigijn]
    niisu+N+Pl+Abe:  nisuittáá

  Noun - sááhá: # ok
    sááhá+N+Sg+Nom:  sááhá
    sááhá+N+Sg+Gen:  sááhá
    sááhá+N+Sg+Acc: sááhá
    sááhá+N+Sg+Ill:  sááhán
    sááhá+N+Sg+Loc:  sááhást
    sááhá+N+Sg+Com:  sááháin
    sááhá+N+Sg+Abe:  sáháttáá
    sááhá+N+Ess: sááhán
    sááhá+N+Par: sááhád
    sááhá+N+Pl+Nom:  sááháh
    sááhá+N+Pl+Gen:  [sááhái, sáhái]
    sááhá+N+Pl+Acc:  sááháid
    sááhá+N+Pl+Ill:  sááháid
    sááhá+N+Pl+Loc:  sááháin
    sááhá+N+Pl+Com:  [sáháiguin, sáháigijn]
    sááhá+N+Pl+Abe:  sáháittáá
